【裁判字號】    97,訴,173
【裁判日期】    970416
【裁判案由】    違反毒品危害防制條例
【裁判全文】
臺灣雲林地方法院刑事判決               97年度訴字第173號
公  訴  人  臺灣雲林地方法院檢察署檢察官
被      告  乙○○
                    （另案在臺灣嘉義監獄執行中）
上列被告因毒品危害防制條例案件，經檢察官提起公訴（97年度
毒偵字第261 號），本院判決如下：
    主  文
本件免訴。
    事  實
一、公訴意旨略以：被告乙○○前因施用毒品案件，經觀察、勒
    戒後，認無繼續施用毒品傾向，於民國95年10月17日釋放出
    所，並經臺灣雲林地方法院檢察署檢察官以95年度毒偵字第
    1279號為不起訴處分確定。猶不知悔改，於觀察、勒戒執行
    完畢釋放後5 年內，復施用第1 級毒品海洛因之犯意，於96
    年7 月27日下午7 時許，在雲林縣斗南鎮斗南國小內，以將
    第1 級毒品海洛因置入針筒內摻水混合後再加以注射之方式
    ，施用第1 級毒品海洛因1 次。嗣於同年7 月30日上午8 時
    10分許，為警採尿送驗，結果呈嗎啡陽性反應，因認被告涉
    犯毒品危害防制條例第10條第1 項之施用第1 級毒品罪嫌。
二、按案件曾經判決確定者，應諭知免訴之判決，刑事訴訟法第
    302 條第1 款定有明文。訊據被告固坦承起訴書所載施用毒
    品犯行，惟辯稱：該次施用毒品犯行已由臺灣嘉義地方法院
    以96年度訴字第869 號判決確定等語。經查：本件被告基於
    施用第1 級毒品海洛因之犯意，於96年7 月27日，在雲林縣
    斗南鎮○○里○○路26號「南美大旅社」508 室，以毒品摻
    食鹽水注射手臂之方式，施用第1 級毒品海洛因，嗣於96年
    7 月28日上午8 時20分許，為警在上開旅社查獲之事實，業
    經臺灣嘉義地方法院檢察署檢察官於96年10月1 日以96年度
    撤緩偵字第117 號、96年度毒偵字第1457、1458號提起公訴
    ，該次施用第1 級毒品犯行，經臺灣嘉義地方法院於96年10
    月31日以96年度訴字第869 號判處有期徒刑7 月，已於96年
    11月16日判決確定（下稱前案），有上開案號起訴書、判決
    書及臺灣高等法院被告前案紀錄表各1 份在卷可稽。而公訴
    人於97年2 月25日起訴之本案施用第1 級毒品犯行，與前案
    之施用第1 級毒品犯行，犯罪時間均為96年7 月27日，雖2
    案所記載之施用地點不同，但被告堅稱：96年7 月27日只有
    施用1 次，我平時都是在斗南國小吃的，當天我有施用海洛
    因，是在斗南國小施用的，在「南美大旅社」508 室沒有施
    用等語（本院卷第16頁、第34-35 頁），經本院調閱前案卷
    宗，被告於前案所製作之警詢及偵查筆錄，均未供稱其施用
    毒品地點係在「南美大旅社」508 室，反而於前案警詢時提
    及其曾在斗南國小廁所內施用毒品海洛因等語（本院卷第43
    頁），然前案起訴書卻記載被告96年7 月27日施用毒品海洛
    因之地點為「南美大旅社」508 室，案經起訴後，承辦法官
    於審理期日詢問被告就起訴書所載之犯罪事實有何意見，被
    告雖表示沒有意見，然此或因被告對前案施用毒品海洛因犯
    行已坦承不諱，因此對於該案起訴書所載施用地點為何不再
    爭執，迨至本案受訊問時，始明確供出施用毒品地點為斗南
    國小。況被告係以針筒注射方式施用毒品海洛因，而於96年
    7 月28日上午8 時20分許，在「南美大旅社」508 室為警查
    獲時，並未扣得其施用毒品所用之注射針筒，益徵被告前揭
    供述為可採，前案判決書記載被告該次施用毒品地點為「南
    美大旅社」508 室，應係有所誤認。再被告於96年7 月28日
    為警查獲，雖先後2 次採尿送驗，均檢出毒品嗎啡陽性反應
    ，有臺灣檢驗科技股份有限公司96年8 月14日濫用藥物尿液
    檢驗報告、正修科技大學超微量研究科技中心96年8 月14日
    檢驗報告各1 份及真實姓名對照表2 紙在卷足憑（警卷第4-
    5 頁、本院卷第50-51 頁），惟上開驗尿報告亦僅能證明被
    告於採尿回溯72小時內，有施用毒品海洛因之行為，但不能
    證明被告於採尿回溯72小時內，有「多次」施用毒品海洛因
    之行為，此外，又無其他證據可證明被告於96年7 月27日確
    實有2 次施用毒品海洛因之行為，自應為被告有利之認定，
    因此認定被告於96年7 月27日僅施用毒品海洛因1 次，而該
    次施用毒品海洛因犯行，既經前案判決確定，依前揭條文規
    定，本件應為免訴判決之諭知。
據上論斷，應依刑事訴訟法第302 條第1 款，判決如主文。
本案經檢察官甲○○到庭執行職務。
中    華    民    國    97    年    4     月    16    日
                  刑事第二庭  審判長法  官 劉 國 賓
                                    法  官 廖 淑 華
                                    法  官 王 素 珍
以上正本證明與原本無異。
如不服本判決，應於判決收受後10日內，向本院提出上訴狀（須
附繕本）。
                                    書記官 吳 伊 婷
中    華    民    國    97    年    4     月    16    日


司法院資訊處製作；財團法人民間司法改革基金會備份。
